臺灣臺中地方法院刑事裁定
111年度聲字第48號
聲  請  人  臺灣臺中地方檢察署檢察官
受  刑  人  許智凱



上列聲請人因受刑人數罪併罰有2裁判以上，聲請定其應執行之
刑（111年度執聲字第3號），本院裁定如下：
    主    文
許智凱因犯詐欺罪，所處各如附表所載之刑，應執行有期徒刑柒
年拾月。
    理    由
一、按裁判確定前犯數罪者，併合處罰之；數罪併罰，有二裁判
    以上者，依刑法第51條之規定，定其應執行之刑；宣告多數
    有期徒刑者，於各刑中之最長期以上，各刑合併之刑期以下
    ，定其刑期，但不得逾30年，刑法第50條第1項前段、第53
    條及第51條第5款分別定有明文。又按法律上屬於自由裁量
    事項，尚非概無法律性之拘束，在法律上有其外部界限及內
    部界限。前者法律之具體規定，使法院得以具體選擇為適當
    裁判，此為自由裁量之外部界限。後者法院為自由裁量時，
    應考量法律之目的，法律秩序之理念所在，此為自由裁量之
    內部界限。法院為裁判時，二者均不得有所踰越。在數罪併
    罰而有二裁判以上，應定其應執行刑之案件，法院所為刑之
    酌定，固屬自由裁量事項，然對於法律之內、外部界限，仍
    均應受其拘束（最高法院91年度台非字第32號判決意旨參照
    ）。
二、受刑人許智凱因犯詐欺罪，經本院先後判處如附表所示之刑
    ，均經確定在案，有附表所示刑事判決及臺灣高等法院被告
    前案紀錄表各1份在卷可憑。本件檢察官聲請定應執行刑合
    於上開規定，本院審核認屬正當。又受刑人所犯如附表編號
    1至10所示之罪及編號11至12所示之罪，前分經本院以110年
    度聲字第2477號裁定、110年度金訴字第650號判決定其應執
    行刑各為有期徒刑7年4月、1年4月，有各該裁定、判決在卷
    可考，是本院定其應執行刑，不得逾越刑法第51條第5款所
    定法律之外部界限，即不得重於附表編號1至13所示16罪之
    總和（有期徒刑18年4月）；亦應受內部界限之拘束，即不
    得重於附表編號1至10、11至12之執行刑（有期徒刑7年4月
    、1年4月），加計附表編號13之宣告刑（有期徒刑1年1月）
    之總和（有期徒刑9年9月）。爰定其應執行之刑如主文。
三、爰依刑事訴訟法第477條第1項，刑法第53條、第51條第5款
    ，裁定如主文。
中　　華　　民　　國　　111 　年　　 1　　月　　11　　日
                  刑事第十四庭  法　官　江健鋒
以上正本證明與原本無異。
如不服本裁定，應於送達後5日內向本院提出抗告狀（應附繕本
）。
                                書記官　呂偵光
中　　華　　民　　國　　111 　年　　 1　　月　　11　　日

受刑人許智凱定應執行刑附表：
編           號  1 2        3 罪           名  詐欺 詐欺 詐欺 宣    告    刑  有期徒刑1年2月（共2罪） 有期徒刑1年4月 有期徒刑1年1月（共2罪） 犯  罪  日   期  109年2月11日至同年月12日、109年2月12日至同年月13日 109年2月19日 109年2月18日至同年月19日、109年2月18日 偵查(自訴)機關年度案號  臺灣臺中地方檢察署109年度偵字第7328、8991號 臺灣臺中地方檢察署109年度偵字第6096、14116號  最後事實審 法        院 臺灣臺中地方法院 臺灣臺中地方法院   案        號 109年度金訴字第166、180號 109年度金訴字第248號   判 決  日 期 109年7月21日 109年8月12日  確定判決 法        院 臺灣臺中地方法院 臺灣臺中地方法院   案        號 109年度金訴字第166、180號 109年度金訴字第248號   判決確定日期 109年9月1日 109年9月29日  是否為得易科罰金之案件  否 否 否 備      註  臺灣臺中地方檢察署109年度執字第16632號（編號1至10經定應執行有期徒刑7年4月） 臺灣臺中地方檢察署109年度執字第15353號（編號1至10經定應執行有期徒刑7年4月）  

編           號  4 5        6 罪           名  詐欺 詐欺 詐欺 宣    告    刑  有期徒刑1年3月 有期徒刑1年2月 有期徒刑1年2月 犯  罪  日   期  109年2月17日至同年月18日 109年2月18日 109年2月9日至同年月10日 偵查(自訴)機關年度案號  臺灣臺中地方檢察署109年度偵字第6096、14116號  臺灣臺中地方檢察署109年度偵字第9236、19320號 最後事實審 法        院 臺灣臺中地方法院  臺灣臺中地方法院  案        號 109年度金訴字第248號  109年度金訴字第345號  判 決  日 期 109年8月12日  109年12月10日 確定判決 法        院 臺灣臺中地方法院  臺灣臺中地方法院  案        號 109年度金訴字第248號  109年度金訴字第345號  判決確定日期 109年9月29日  110年1月12日 是否為得易科罰金之案件  否 否 否 備      註  臺灣臺中地方檢察署109年度執字第15353號（編號1至10經定應執行有期徒刑7年4月）  臺灣臺中地方檢察署110年度執字第2635號（編號1至10經定應執行有期徒刑7年4月） 

編           號  7 8        9 罪           名  詐欺 詐欺 詐欺 宣    告    刑  有期徒刑1年1月 有期徒刑1年2月 有期徒刑1年1月 犯  罪  日   期  109年2月9日至同年月10日 109年2月9日至同年月11日 109年2月12日至同年月13日 偵查(自訴)機關年度案號  臺灣臺中地方檢察署109年度偵字第9236、19320號 臺灣臺中地方檢察署109年度偵字第15643號；追加起訴：臺灣臺中地方檢察署109年度偵字第18110號  最後事實審 法        院 臺灣臺中地方法院 臺灣臺中地方法院   案        號 109年度金訴字第345號 109年度金訴字第288、562號   判 決  日 期 109年12月10日 109年12月28日  確定判決 法        院 臺灣臺中地方法院 臺灣臺中地方法院   案        號 109年度金訴字第345號 109年度金訴字第288、562號   判決確定日期 110年1月12日 110年2月1日  是否為得易科罰金之案件  否 否 否 備      註  臺灣臺中地方檢察署110年度執字第2635號（編號1至10經定應執行有期徒刑7年4月） 臺灣臺中地方檢察署110年度執字第2973號（編號1至10經定應執行有期徒刑7年4月）  

編           號        10 11        12 罪           名  詐欺 詐欺 詐欺 宣    告    刑  有期徒刑1年1月 有期徒刑1年2月（共2罪） 有期徒刑1年1月 犯  罪  日   期  109年2月初某日至同年月13日 109年2月6日至同年月7日、109年2月7日至同年月8日 109年2月10日 偵查(自訴)機關年度案號  臺灣臺中地方檢察署109年度偵字第38748號 臺灣臺中地方檢察署110年度偵字第10473號  最後事實審 法        院 臺灣臺中地方法院 臺灣臺中地方法院   案        號 110年度金訴字第18號 110年度金訴字第650號   判 決  日 期 110年4月19日 110年10月22日  確定判決 法        院 臺灣臺中地方法院 臺灣臺中地方法院   案        號 110年度金訴字第18號 110年度金訴字第650號   判決確定日期 110年5月18日 110年11月8日  是否為得易科罰金之案件  否 否 否 備      註  臺灣臺中地方檢察署110年度執字第7103號（編號1至10經定應執行有期徒刑7年4月） 臺灣臺中地方檢察署110年度執字第13650號（編號11至12經定應執行有期徒刑1年4月）  

編           號         13 （以下空白）  罪           名  詐欺   宣    告    刑  有期徒刑1年1月   犯  罪  日   期  109年2月11日至同年月12日   偵查(自訴)機關年度案號  臺灣臺中地方檢察署110年度偵字第4214號   最後事實審 法        院 臺灣臺中地方法院    案        號 110年度金訴字第744號    判 決  日 期 110年10月28日   確定判決 法        院 臺灣臺中地方法院    案        號 110年度金訴字第744號    判決確定日期 110年11月23日   是否為得易科罰金之案件  否   備      註  臺灣臺中地方檢察署110年度執字第13975號